臺灣高雄地方法院刑事判決　　　　　　　　　　　　　九十年度訴字第二二五一號
　　公　訴　人　臺灣高雄地方法院檢察署檢察官
　　被　　　告　甲○○
右列被告因違反槍砲彈藥刀械管制案件，經檢察官提起公訴（九十年度偵字第一四五
三六號），本院判決如左：
    主  文
甲○○未經許可，寄藏可發射金屬或子彈具殺傷力之改造玩具手槍，累犯，處有期徒
刑壹年貳月，併科罰金新臺幣貳萬元，罰金如易服勞役，以新臺幣玖佰元（即銀元參
佰元）折算壹日。扣案之手槍（槍枝管制編號0000000000號）壹支、制式
零點捌口徑ＭＭ半自動手槍用子彈伍顆均沒收。
    事  實
一、甲○○曾因違反肅清煙毒條例案件，經本院於民國八十三年十一月八日判處有期
    徒刑三年一月，同年十二月六日判決確定，於八十七年十月一四日執行完畢。猶
    不知悔改，於九十年二月間某日，在高雄市前鎮區籬仔內之「不夜城」夜市前，
    明知綽號「志成」之不詳姓名成年男子所交付之經更換土造金屬槍管、可發射子
    彈具有殺傷力之仿ＢＥＲＥＴＴＡＧＬＯＣＫ廠半自動手槍製造之改造玩具手槍
    一支（槍枝管制編號0000000000號）、制式０．三八口徑ＭＭ半自動
    手槍用子彈五顆，為具殺傷力之違禁槍、彈，未經許可，不得寄藏，竟仍接受綽
    號「志成」之人委託，收受上開違禁槍、彈，並將之藏放於其位於高雄市前鎮區
    英德橫巷二弄二九號四樓住處陽台。嗣於九十年四月十七日二十三時三十分許，
    甲○○無故持有上開槍、彈，行經高雄市○○區○○街與七賢路口時，為警查獲
    ，並扣得前開改造玩具手槍一支及制式０．三八口徑ＭＭ半自動手槍用子彈五顆
    。
二、案經高雄市政府警察局新興分局報請臺灣高雄地方法院檢察署檢察官查起訴。
    理  由
一、訊據被告甲○○固不諱言寄藏右揭手搶、子彈等情，惟否認有何右揭犯行，辯稱
    ：伊持有之手槍不具殺傷力云云。惟查，扣案之手槍一支（槍枝管制編號000
    0000000號）及子顆五顆，經送內政部警政署刑事警察局鑑驗後，認定：
    「(一)送鑑手槍壹支，實係仿ＢＥＲＥＴＴＡ廠半自動手槍製造之金屬玩具手槍更
    換土造金屬槍管而成之改造手槍，機械性能良好，認具殺傷力；(二)送鑑子彈五顆
    ，認均係制式口徑０．三八吋之半自動手槍用子彈，其彈底標記為”ＡＰ  ＡＵ
    ＴＯ  ３８０”，認均具殺傷力」等情，有該局九十年四月二十六日刑鑑字第五
    五八七二號鑑驗通知書一紙附卷可稽，是被告所辯顯係卸責之詞，不足採信。本
    件事證明確，被告之犯行洵堪認定，應予依法論科。
二、核被告之所為，係犯槍砲彈藥刀械管制條例第十一條第四項之未經許可寄藏可發
    射子彈具有殺傷力之改造玩具手槍罪，及同條例第十二條第四項之未經許可寄藏
    子彈罪。按寄藏係指受託寄存並為藏放，故保管之本身所為之持有，即為寄藏之
    當然結果（最高法院七十四年臺上字第三四００號判例意旨參照）。被告持有槍
    、彈之行為，既為寄藏行為之當然結果，自不另就被告持有槍、彈之行為予以論
    罪。被告同時同地受託寄藏上開槍、彈，係一寄藏行為同時觸犯前揭二罪名，為
    想像競合犯，應依刑法第五十五條之規定，從一重之未經許可寄藏可發射子彈具
    有殺傷力之改造玩具手槍罪。又被告曾因違反肅清煙毒條例案件，經本院於八十
    三年十一月八日判處有期徒刑三年一月，同年十二月六日判決確定，於八十七年
    十月一四日執行完畢乙節，有臺灣高等法院被告全國前案紀錄表暨臺灣高雄地方
    法院檢察署刑案資料查註紀錄表各一份在卷可按，並經被告供明在卷，五年以內
    再犯有期徒刑以上之本罪，係屬累犯，應依法加重其刑。爰審酌被告無視政府大
    力掃蕩黑槍之禁令，仍寄藏手槍及子彈，危害社會治安甚鉅，惟犯罪後坦承部分
    犯行，態尚稱度良好等一切情狀，量處如主文所示之刑，併科罰金新臺幣二萬元
    ，並就罰金部分諭知易服勞役之折算標準。再者，扣案之改造玩具手槍一支（槍
    枝管制編號0000000000號）、制式０．三八口徑ＭＭ半自動手槍用子
    彈五顆均係違禁物，應依刑法第三十八條第一項第一款規定諭知沒收。
三、槍砲彈藥刀械管制條例第十九條第一項原規定：犯第七條、第八條、第十條、第
    十一條、第十二條一項至第三項、第十三條第一項至第三項之罪，經判處有期徒
    刑者，應於刑之執行完畢或赦免後，令入勞動場所，強制工作，其期間為三年；
    惟該條例第十九條業經立法院三讀通過，予以刪除，並於九十年十一月十四日經
    總統公布，於同年月十六日生效，該強制工作之規定既經刪除，本院自不得為強
    制工作之宣告，併此明。
據上論斷，應依刑事訴訟法第二百九十九條第一項前段，槍砲彈藥刀械管制條例第十
一條第四項、第十二條第四項、刑法第十一條前段、第二條第一項、第五十五條、第
四十二條第二項、第四十七條、第三十八條第一項第一款，罰金罰鍰提高標準條例第
二條，判決如主文。
中      華      民      國      九十一    年      一      月      七    日
                                  臺灣高雄地方法院刑事第七庭
                                      法  官  何  秀  燕
右正本證明與原本無異。
如不服本判決，應於判決送達後十日內，向本院提出上訴狀。
                                      書記官  邱  靜  銘
中      華      民      國      九十一    年      一      月      七    日
附錄本案判決論罪科刑之法條
槍砲彈藥刀械管制條例第十一條第四項：
未經許可，持有、寄藏或意圖販賣而陳列第一項所列槍砲者，處一年以上七年以下有
期徒刑，併科新臺幣七百萬元以下罰金。
